【裁判字號】    89,易,549
【裁判日期】    890425
【裁判案由】    贓物
【裁判全文】
臺灣桃園地方法院刑事判決                          八十九年度易字第五四九號
    公  訴  人    臺灣桃園地方法院檢察署檢察官
    被      告    甲○○
右列被告因贓物案件，經檢察官提起公訴（八十八年度偵字第一七四七五號），本院
判決如左：
        主  文
甲○○收受贓物，累犯，處有期徒刑肆月，如易科罰金以參佰元折算壹日。
        事  實
一、甲○○曾因違反麻醉藥品管理條例案件，經本院判處有期徒刑五月，於民國（下
    同）八十六年五月十九日確定，嗣於八十六年七月十一日易科罰金執行完畢，竟
    不知悔改，明知經由不詳姓名綽號「小文」之男子介紹之某不詳姓名年籍約二十
    餘歲之人，於八十八年七月二日上午六時後之某不詳時間內，在桃園縣中壢市某
    地擬以新台幣（下同）五千元出售予伊，因伊無現款而先行出借交付予伊之車牌
    號碼號ＨＢＢ─一六五號重型機車係屬贓物，竟仍以收受使用。嗣八十八年八月
    底，將該機車騎至桃園縣蘆竹鄉○○路四七九號邱顯慶所開設之機車行修理，為
    警循線查獲，並扣得上開贓車。
二、案經桃園縣警察局大園分局報請臺灣桃園地方法院檢察署檢察官偵查起訴。
        理  由
一、訊據被告甲○○矢口否認犯行，辯稱：伊不知係贓車，是八十八年六月二十日下
    午向小文借的（警訊中）、車主要賣給我的，車主約二十歲左右，尚在諗書，．
    ．他說要以五千元賣我，約是八十八年六月中旬的事，我五千元尚未給車主、是
    【阿文】介紹（伊買）的云云。惟查：（一）車牌號碼ＨＢＢ─一六五號機車，
    係車主乙○○於八十八年七月二日上午五時許，在桃園縣中壢市○○○街二十四
    號前所失竊一情，有車主之訊問筆錄、車輛竊盜、車牌失竊資料各別查詢報表─
    查詢車輛認可資料及贓物領据各一紙附卷可稽。（二）按向陌生人收受機車，為
    擔保來源之正當性，一般人必會先檢視行車執照，或其他車籍資料，以免購得來
    路不明之車輛。此為眾所週知之理。又本件被告坦承：「購「借）車時，並未向
    該售車者要求出示車籍資料」。又依車主在警訊中供陳：「伊之機車尚值八千元
    」及證人邱顯慶於偵查中結證稱：「該車看起來除了縮缸外，其餘都好好的，不
    像是沒人要的」各情。則本件被告竟於非一般機車交易之場所，尚未支付代價即
    自不詳之陌生人借得來路不明之機車，依常情任何人皆可認知該機車係屬贓物。
    被告所辯各節，均係卸責之詞，不足採信，本案事證明確，被告犯行已臻明確，
    應予依法論科。
二、核被告甲○○所為，係犯刑法第三百四十九條第一項之收受贓物罪。查被告甲○
    ○曾因違反麻醉藥品管理條例案件，經本院判處有期徒刑五月，於八十六年五月
    十九日確定，嗣於八十六年七月十一日易科罰金執行完畢，此有臺灣桃園地方法
    院檢察署刑案紀錄查註記錄表乙紙在卷可按，其於五年之內，再犯有期徒刑以上
    之本罪，為累犯，應依刑法第四十七條之規定加重其刑。爰審酌被告犯罪之動機
    、目的、手段、品性、生活狀況、智識程度、犯罪所生之損害，及犯罪後態度等
    一情狀，量處如主文所示之刑，併諭知易科罰金之折算之標準，以示儆懲。
據上論斷，應依刑事訴訟法第二百九十九條第一項前段，刑法第三百四十九條第一項
、第四十七條、第四十一條，罰金罰鍰提高標準條例第一條前段、第二條，判決如主
文。
本案經檢察官呂理銘到庭執行職務。
中      華      民      國       八十九     年    四 月    二十五     日
                                  臺灣桃園地方法院刑事第二庭
                                      法  官  張  益  銘
右正本證明與原本無異。
如不服本判決，應於判決送達後十日內向本院提出上訴狀( 應附繕本 )，上訴於
臺灣高等法院。
                                    書記官   黃文琪
中        華        民        國   八十九   年   四   月    二十七    日
附論罪科刑依據之法條：
刑法第三百四十九條第一項
刑法第三百四十九條
收受贓物者，處三年以下有期徒刑、拘役或五百元以下罰金。
搬運、寄藏、故買贓物或為牙保者，處五年以下有期徒刑、拘役或科或併科一千元以
下罰金。
因贓物變得之財物，以贓物論。


司法院資訊處製作；財團法人民間司法改革基金會備份。
